臺灣桃園地方法院刑事判決　　　　　 100年度審易字第2124號
公　訴　人　臺灣桃園地方法院檢察署檢察官
被　　　告　袁明棟
上列被告因賭博案件，經檢察官提起公訴（100 年度偵字第8889
號），本院判決如下：
    主    文
袁明棟在公眾得出入之場所賭博財物，處罰金新臺幣壹萬元，如
易服勞役，以新臺幣壹仟元折算壹日。
    事    實
一、袁明棟、周明裕（另行審結）分別基於賭博之犯意，於民國
    100 年2 月13日17時許，在袁明棟所經營址設於桃園縣中壢
    市○○○路○ 段45號、不特定人均得於營業時間自由進出之
    鐘錶行內，以同日香港彩券局所開出之號碼組（即香港六合
    彩號碼）為對賭依據，由周明裕簽選「22、30、48」3 個號
    碼，再以2 個、3 個號碼為1 組排列組合成4 組號碼，1 組
    號碼為新臺幣（下同）80元，倘以2 個號碼為1 組之號碼均
    出現在當日開出之對獎號碼列中（即俗稱「2 星」），則袁
    明棟應賠付周明裕5,600 元，如簽中「3 星」，袁明棟應賠
    付周明裕56,000元。嗣周明裕於100 年2 月13日17時40分許
    ，在上址前為警查獲，並扣得上開六合彩簽注單1 紙，而循
    線查悉上情。
二、案經桃園縣政府警察局中壢分局移請臺灣桃園地方法院檢察
    署檢察官偵查起訴。
    理    由
壹、程序事項：
    按被告以外之人於審判外之言詞或書面陳述，除法律有規定
    者外，不得作為證據；又被告以外之人於審判外之陳述，雖
    不符合刑事訴訟法第159 條之1 至第159 條之4 之規定，但
    經當事人於審判程序同意作為證據，法院審酌該言詞陳述或
    書面陳述作成時之情況，認為適當者，亦得為證據；又當事
    人、代理人或辯護人於法院調查證據時，知有同法第159 條
    第1 項不得為證據之情形，而未於言詞辯論終結前聲明異議
    者，視為有前項之同意，刑事訴訟法第159 條第1 項及第15
    9 條之5 分別定有明文。查本判決下列所引用之卷證資料（
    包含供述證據、文書證據等證據），均無證據證明係公務員
    違背法定程式所取得，且被告及檢察官於本院準備程序、審
    判期日對於提示卷證之證據能力，均未表示爭執，迄言詞辯
    論終結前亦未聲明異議，又卷內之文書證據，經核亦無刑事
    訴訟法第159 條之4 之顯有不可信之情況與不得作為證據之
    情形，本院審酌上開證據資料製作時之情況，尚無違法、不
    當或證明力明顯過低之瑕疵，亦認為以之作為證據應屬適當
    ，依刑事訴訟法第159 條至第159 條之5 規定，所引用之下
    列證據，均有證據能力。
貳、實體事項：
一、訊據被告袁明棟矢口否認有何賭博犯行，辯稱伊於警詢中之
    供述，均係辦案警員要伊如是說，如不承認犯行，就不讓伊
    回家云云。經查：
  (一)被告上開犯罪事實，業據證人即同案被告周明裕於警詢中、
    證人即警員林源昌於審理中證述綦詳，復有桃園縣政府警察
    局中壢分局扣押筆錄、扣押物品目錄表各1 份在卷可憑及六
    合彩簽注單1 紙扣案可佐，被告上開犯行洵堪認定。
  (二)被告雖執前詞置辯，惟查，被告袁明棟所經營址設於桃園縣
    中壢市○○○路○ 段45號之鐘錶行，係於營業期間內得供不
    特定人出入之場所，而為公眾得出入之場所，合先敘明。又
    被告袁明棟於警詢時陳稱證人即同案被告周明裕身上之六合
    彩簽注單1 紙「是我們一起飲酒、聊聊天時因過年大家不知
    道要去何處簽注六合彩，所以大家一時興起就說來簽六合彩
    玩一玩。周明裕身上的六合彩簽注單就是我們對玩時所寫下
    的」（見偵卷第3 頁）、「我們有說如果有中的話我給周明
    裕彩金時，周明裕要請我吃飯飲酒。如果沒中彩我向周明裕
    收取簽注金額後我會買幾瓶酒請周明裕再一起來聊聊天。我
    們只是好玩不是真的要賭博或靠這個賺錢」（見偵卷第4 頁
    ），有被告100 年2 月13日警詢筆錄1 份在卷可稽，雖其事
    後翻異其詞，否認賭博犯行，惟倘其自始至終未曾與證人即
    共同正犯周明裕對賭，而係應警員之要求而為虛偽之供述，
    何須在警詢時對己為不利之陳述後，又婉轉說明其等「只是
    好玩，不是真的要賭博或靠這個賺錢」等語以避重就輕，藉
    以規避員警之查緝？另證人即同案被告周明裕於100 年2 月
    13日17時40分許，自被告所經營之上開鐘錶行離開準備回家
    之際，為警攔查，其於取出證件時，尚自其身上之背包取出
    彩券行之紅包袋1 個，內裝有上開六合彩簽注單1 紙，其並
    於警詢時向警員自承「警方問我這張單子是誰的，我向警方
    坦承是剛我在袁明棟家中聊天喝酒時聊起六合彩，一時興起
    就我跟袁明棟對賭... 」（見偵卷第7 頁）、「警方於現場
    查扣1 張六合彩之簽單，該六合彩之簽單是我跟袁明棟互相
    對賭所簽寫的」（見偵卷第8 頁），有證人即同案被告周明
    裕100 年2 月13日之警詢筆錄1 份附卷可憑，觀諸其平日會
    至被告袁明棟所經營之前開鐘錶行內與被告袁明棟飲酒聊天
    （見偵卷第25頁）等情，此有被告袁明棟、證人即同案被告
    周明裕100 年6 月23日之偵訊筆錄1 份附卷可查，足見其等
    尚無嫌隙，關係堪稱良好，則證人即同案被告周明裕當無構
    陷被告袁明棟之動機，亦無自陷己罪之由，雖其事後亦陳稱
    係因無法忍受身體不適，始配合認罪，而為虛偽之證述等語
    ，惟於刑事案件偵查中自白或證述他人犯罪，可能自陷於罪
    或證明他人犯罪，其後果之嚴重性與深遠為一般社會民眾所
    明瞭，豈可能單純僅因「無法忍受身體不適」為由而為虛偽
    之證述？復查，證人即警員林源昌於本院審理中所證述之查
    獲過程，與前開證人即同案被告周明裕於警詢時之證述內容
    核屬相符，此有本院100 年12月21日審判筆錄及證人即同案
    被告周明裕上揭警詢筆錄各1 份在卷可稽。衡情被告與證人
    即同案被告周明裕本係相識，其等關係尚稱良好如前所述，
    是證人即同案被告周明裕要無構陷被告袁明棟於刑事罪名之
    由；而被告與證人即警員林源昌除因本件犯行外，素不相識
    、亦無讎隙怨懟，其並無誣陷被告之理，且其身為執法之警
    員，當無自陷偽證罪之處罰而構詞誣陷被告之理，是認上開
    證人等之上開所述應與事實相符，可資採信；故被告前揭所
    辯「我沒有與周明裕對賭」、「對賭是警察叫我這樣說的」
    云云，均係臨訟卸責之詞，委無足採。
  (三)綜上所述，被告所辯顯與常情不符，而為飾詞狡辯、犯後卸
    責之詞，均不足採。被告上開賭博犯行之主觀犯意、客觀行
    為均屬明確，其賭博犯行足可認定，自應依法論科。
二、核被告袁明棟所為，係犯刑法第266 條第1 項前段之在公眾
    得出入之場所賭博財物罪。爰審酌被告在公眾得出入之場所
    賭博，助長投機僥倖心理，且影響社會善良風氣，所為誠屬
    不該，兼衡其犯罪之動機、目的、手段、智識程度，暨其犯
    罪後矢口否認犯行、空言狡辯，態度不佳等一切情狀，量處
    如主文所示之刑，以示懲儆。至扣案之六合彩簽注單1 紙，
    非被告所有，而為證人即同案被告周明裕所有之物，爰不予
    宣告沒收，併此敘明。
據上論斷，應依刑事訴訟法第299 條第1 項前段，刑法第266 條
第1 項前段、第42條第3 項前段，刑法施行法第1 條之1 第1 項
、第2 項前段，判決如主文。
本案經檢察官陳亮佑到庭執行職務。
中    華    民    國    100   年    12     月    29   日
                        刑事庭  法  官  潘怡華
以上正本證明與原本無異。
如不服本判決應於收受判決後10日內向本院提出上訴書狀，並應
敘述具體理由。其未敘述上訴理由者，應於上訴期間屆滿後20日
內向本院補提理由書( 均須按他造當事人之人數附繕本) 「切勿
逕送上級法院」。
                              書記官  郭怡君
中    華    民    國    100   年    12     月    29   日
附錄論罪科刑依據之法條：
中華民國刑法第266 條
在公共場所或公眾得出入之場所賭博財物者，處1 千元以下罰金
。但以供人暫時娛樂之物為賭者，不在此限。
當場賭博之器具與在賭檯或兌換籌碼處之財物，不問屬於犯人與
否，沒收之。